臺灣嘉義地方法院刑事判決
109年度訴字第635號
                                      110年度訴字第74號
公  訴  人  臺灣嘉義地方檢察署檢察官
被      告  陳立和



選任辯護人  葉東龍律師
上列被告因違反毒品危害防制條例等案件，經檢察官提起公訴（
109年度偵字第6546、7485號）、追加起訴（110年度偵字第1144
號），本院判決如下：
    主  文
丙○○犯如附表所示之罪，各處如附表所示之刑及沒收。如附表編
號1至3、5至7部分，應執行有期徒刑捌年陸月。
    犯 罪 事 實
一、丙○○明知海洛因、甲基安非他命屬毒品危害防制條例第2條
    第2項規定所管制之第一、二級毒品，依法不得販賣，且知
    悉甲基安非他命亦係屬藥事法第22條第1項第1款所規定之禁
    藥，依法不得轉讓，竟分別為下列犯行：
(一)意圖營利，基於販賣第二級毒品之各別犯意，於如附表編號
　　1所示之交易時間、交易地點及方式，販賣甲基安非他命予
　　陳○○1次；以其所有之行動電話2支（含門號0000000000號、
    0000000000號SIM卡各1張）作為聯絡工具，於如附表編號2
    至3、5至6所示之聯絡時間、交易時間、交易地點及方式，
    販賣甲基安非他命予甲○○1次、張○○2次、乙○○1次。
(二)基於轉讓禁藥之犯意，以行動電話1支（含門號0000000000
    號SIM卡1張）作為聯絡工具，於如附表編號4所示之聯絡時
    間、轉讓時間、轉讓地點及方式，無償轉讓約0.1公克之甲
    基安非他命予張○○1次。
(三)意圖營利，基於販賣第一級毒品之犯意，以行動電話1支（
    含門號0000000000號SIM卡1張）作為聯絡工具，於如附表編
    號7所示之聯絡時間、交易時間、交易地點及方式，販賣海
    洛因予乙○○1次。嗣經本院對丙○○之前開2支行動電話施以通
    訊監察，查悉上情，並於109年7月27日8時30分許，為警持
    本院之搜索票，前往其嘉義縣○○鎮○○路0段000巷00號住處執
    行搜索，扣得其所有非供本件犯罪使用之行動電話1支（含
    門號0000000000號SIM卡1張），因而查獲。
二、案經嘉義縣警察局移送，暨乙○○告發臺灣臺中地方檢察署檢
    察官呈請臺灣高等檢察署檢察長令轉臺灣嘉義地方檢察署（
    下稱嘉義地檢署）檢察官偵查起訴、追加起訴。
    理  由
壹、程序方面：
一、按數人共犯一罪或數罪或一人犯數罪者，為相牽連案件；於
    第一審辯論終結前，得就與本案相牽連之犯罪或本罪之誣告
    罪，追加起訴，刑事訴訟法第7條第1款、第2款、第265條第
    1項定有明文。被告丙○○因違反毒品危害防制條例等案件，
    經嘉義地檢署檢察官以109年度偵字第6546、7485號提起公
    訴繫屬於本院（109年度訴字第635號），檢察官於該案第一
    審言詞辯論終結前，以被告係一人犯數罪之相牽連案件，於
    110年1月25日就被告另涉犯修正前毒品危害防制條例第4條
    第1項、第2項之販賣第一、二級毒品罪追加起訴，並於同年
    1月27日繫屬於本院（110年度訴字第74號），有追加起訴書
    1份附卷可考（見訴74號卷第7至9頁），揆諸首開規定，檢
    察官之追加起訴，於法核無不合，本院併就上開案件合併審
    判。
二、本判決下列所引用被告以外之人於審判外之陳述，經本院提
    示後，檢察官、被告及其辯護人均同意作為證據，而本院審
    酌各該證據作成時之情況，均核無違法不當或證明力明顯過
    低之瑕疵，亦認以其等作為證據應屬適當，是依刑事訴訟法
    第159條之5第1項之規定，認各有證據能力。
三、本判決其餘憑以認定犯罪事實之非供述證據，查無違反法定
    程序取得之情，依同法第158條之4規定反面解釋，亦具證據
    能力。
貳、實體方面：
一、如附表編號1、3至7所示部分，業據被告於警詢、偵查、本
    院準備程序及審理時均坦承不諱；如附表編號2所示部分，
    則據被告於本院準備程序及審理時均自白不諱（見嘉縣警刑
    偵三字第1090036514號卷，下稱警卷一，第1至6頁；嘉縣警
    刑偵三字第1090041056號卷，下稱警卷二，第3至6、12至16
    頁；偵字第6546號卷第59至61頁，偵字第7485號卷第53至55
    頁，偵緝字第988號卷第47至48、75至81頁，偵緝字第365號
    卷第73至74頁，訴635號卷一第75至81、251至256頁，訴635
    號卷二第67至70、207至233頁），並據證人陳○○、甲○○、張
    ○○於警詢及偵查時、證人乙○○於偵查時證述明確（見警卷一
    第15至19、25至29頁，警卷二第23至27頁，偵字第6546號卷
    第45至46、51至53頁，偵字第7485號卷第43至44頁，偵字第
    14654號卷第51至52頁，偵緝字第988號卷第75至77頁），且
    有搜索扣押筆錄、扣押物品目錄表、扣押物品收據、律師接
    見詢問記錄、中華郵政股份有限公司110年5月26儲字第1100
    137134號函、臺灣土地銀行股份有限公司110年5月27日函及
    所附客戶歷史交易明細查詢各1份、搜索票、銀行回應明細
    資料、歷史交易清單各2份、指認犯罪嫌疑人記錄表、通訊
    監察譯文、通聯調閱查詢單各5份、通訊監察書暨電話附表1
    0份、現場照片1張在卷可查（見警卷一第7至9、12至13、20
    至22、30至34之1、36至37、39至40、42至43、45至55頁，
    警卷二第7至11、30至32、34頁，他字第3340號卷第14至16
    、19至21、24至30頁，偵緝字第988號卷第50至63、65至69
    頁，訴635號卷一第349至351、371至381、389至398頁，訴6
    35號卷二第179至183、187至191頁）。
二、又證人陳○○、甲○○、張○○有施用甲基安非他命、證人乙○○有
    施用海洛因、甲基安非他命之犯罪紀錄等情，有其等臺灣高
    等法院被告前案紀錄表各1份附卷可稽（見訴635號卷一第12
    3至162、261至271頁），是證人陳○○有向被告以毒品抵償欠
    款用以抵癮、證人甲○○、乙○○有向被告購買毒品施用以抵癮
    、證人張○○有向被告購買毒品、無償索取毒品施用以抵癮之
    需求。
三、我國查緝毒品之施用或販賣一向執法甚嚴，對於販賣毒品者
    尤科以重度刑責，又販賣毒品既係違法行為，當非可公然為
    之，亦無公定價格，且容易分裝並增減份量，而每次買賣之
    價量，可能隨時依雙方關係深淺、資力、需求量及對行情之
    認知、來源是否充裕、查緝是否嚴謹、購買者被查獲時供述
    購買對象之可能風險之評估等情形，而異其標準，非可一概
    而論；而買受毒品之人通常亦無法探知販毒者賺取利潤幾何
    ，是販賣毒品之利得，除販毒者坦承犯行或價量俱臻明確外
    ，委難察得實情，販賣之人從價差或量差中牟利之方式雖異
    ，其意圖營利之販賣行為則同一。是以因甲基安非他命、海
    洛因量微價高，販賣者率有利益可圖，被告販賣甲基安非他
    命、海洛因，如無利益可得，又豈會甘冒遭警查獲可能處
    以重刑之風險而如此作為，且被告於本院審理時自承：我都
    是賺吃的，如附表編號1部分，是賺取新臺幣（下同）400元
    的毒品施用，如附表編號2部分，是賺取250元的毒品施用，
    如附表編號3、5部分，是賺取100元的毒品施用，如附表編
    號6至7部分，是賺取1,500元的毒品施用等語（見訴635號卷
    二第229至230頁），足證被告係從販入與賣出之量價差異汲
    取利潤，其販賣甲基安非他命、海洛因主觀上具有意圖營利
    之目的，至為灼然。
四、綜上，上揭補強證據足資擔保被告所為之任意性自白，核與
    事實相符。本件事證明確，被告之犯行，均洵堪認定，各應
    予依法論科。
參、新舊法比較：
    按行為後法律有變更者，適用行為時之法律。但行為後之法
    律有利於行為人者，適用最有利於行為人之法律，刑法第2
    條第1項定有明文。如附表編號1至2、3至7所示部分，被告
    行為後，毒品危害防制條例第4條第1項、第2項、第17條第2
    項規定，業於109年1月15日修正公布施行，並於同年7月15
    日生效。修正前毒品危害防制條例第4條第1項、第2項規定
    ：「製造、運輸、販賣第一級毒品者，處死刑或無期徒刑
    ；處無期徒刑者，得併科新臺幣2千萬元以下罰金」、「製
    造、運輸、販賣第二級毒品者，處無期徒刑或7年以上有期
    徒刑，得併科新臺幣1千萬元以下罰金。」修正後條文則規
    定：「製造、運輸、販賣第一級毒品者，處死刑或無期徒刑
    ；處無期徒刑者，得併科新臺幣3千萬元以下罰金。」、「
    製造、運輸、販賣第二級毒品者，處無期徒刑或10年以上有
    期徒刑，得併科新臺幣1千5百萬元以下罰金。」修正前毒品
    危害防制條例第17條第2項規定：「犯第4條至第8條之罪於
    偵查及審判中均自白者，減輕其刑。」修正後條文則規定：
    「犯第4條至第8條之罪於偵查及歷次審判中均自白者，減輕
    其刑。」經比較修正前、後規定，毒品危害防制條例第4條
    第1項、第2項規定，構成要件均未變更，然毒品危害防制條
    例第4條第1項，其罰金之刑度較修正前提高，又毒品危害防
    制條例第4條第2項，其有期徒刑及罰金之刑度則均較修正前
    提高；另毒品危害防制條例第17條第2項規定，修正後已明
    定於偵查及歷次審判中均自白者，始可減輕其刑。是經比較
    新舊法之結果，修正後之上開規定均未有利於被告，依刑法
    第2條第1項前段規定，自應適用被告行為時即修正前毒品危
    害防制條例第4條第1項、第2項、第17條第2項規定。
肆、論罪科刑：　　　　　
一、犯罪事實一(一)部分：
　　核被告5次所為，均係犯修正前之毒品危害防制條例第4條第
　　2項之販賣第二級毒品罪。被告各次販賣甲基安非他命前持
    有甲基安非他命之行為，均為販賣之高度行為所吸收，各不
    另論罪。被告轉讓或販賣毒品，均有持有及交付毒品之行為
    ，其構成要件有相當之共同性，僅因有無營利之意圖，而異
    其法律上之判斷，如起訴事實中被告之行為已屬特定，並無
    發生混淆或誤認之虞時，兩者之基本事實即屬相同，故檢察
    官依販賣毒品罪或轉讓毒品罪起訴，法院自得在不影響基本
    事實同一之基礎下，變更檢察官所引應適用之法條，改依轉
    讓毒品（禁藥）罪或販賣毒品罪論處（最高法院111年度台
    上字第353號判決意旨參照）。如附表編號2所示被告販賣甲
    基安非他命予證人甲○○部分，公訴意旨認被告係犯藥事法第
    83條第1項之轉讓禁藥罪，尚有未合，惟其基本事實同一，
    本院仍應依法審判，並變更其起訴法條，且經本院準備程序
    及審理時當庭告知被告（見訴635號卷二第69、209頁），以
    俾防禦。
二、犯罪事實一(二)部分：
(一)按甲基安非他命雖係第二級毒品，但亦屬藥事法所稱禁藥。
    故行為人明知為禁藥即甲基安非他命而轉讓予他人者，其轉
    讓行為同時該當於毒品危害防制條例第8 條第2 項轉讓第二
    級毒品罪及藥事法第83條第1項轉讓禁藥罪構成要件，具有
    法規競合之情形，自應參酌「重法優於輕法」、「後法優於
    前法」、「特別法優於普通法」、「基本法優於補充法」、
    「狹義法優於廣義法」及「全部法優於一部法」等法理，綜
    合比較，擇一處斷，以免評價過當。而藥事法第83條第1項
    轉讓禁藥、偽藥罪之法定本刑（7年以下有期徒刑，得併科5
    ,000萬元以下罰金），較毒品危害防制條例第8條第2項轉讓
    第二級毒品罪之法定本刑（6月以上5年以下有期徒刑，得併
    科70萬元以下罰金）為重，故除轉讓第二級毒品甲基安非他
    命達一定之數量，或轉讓予未成年人，而應依毒品危害防制
    條例第8條第6項及第9條之規定加重其刑至二分之一之情形
    外，藥事法第83條第1項之法定本刑，顯較前揭毒品危害防
    制條例轉讓第二級毒品罪之法定本刑為重，自應優先適用藥
    事法第83條第1項之規定處斷（最高法院109年度台上字第10
    89號判決意旨參照）。
(二)核被告所為，係犯藥事法第83條第1項之轉讓禁藥罪。又被
    告轉讓前持有甲基安非他命之行為，與轉讓行為，同為實質
    上一罪之階段行為，高度之轉讓行為既已依藥事法加以處罰
    ，依法律適用整體性之法理，其低度之持有甲基安非他命行
    為，自不能再行割裂適用毒品危害防制條例加以處罰。
三、犯罪事實一(三)部分：
　　核被告所為，係犯修正前毒品危害防制條例第4條第1項之販
　　賣第一級毒品罪。被告販賣海洛因前持有海洛因之行為，為
    販賣之高度行為所吸收，不另論罪。
四、被告上揭所犯5次販賣第二級毒品罪、1次轉讓禁藥罪、1次
    販賣第一級毒品罪，犯意各別，行為互殊，應予分論併罰。
五、被告前因傷害案件，經臺灣雲林地方法院以104年度簡字第2
    25號判決判處有期徒刑5月確定，於105年12月22日徒刑執行
    完畢出監乙節，有臺灣高等法院被告前案記錄表1份附卷可
    稽，其於有期徒行執行完畢後，5年內故意再犯本案有期徒
    刑以上之各罪，均為累犯，並衡酌司法院釋字第775號解釋
    意旨，被告前案所犯之傷害案件，與本案販賣毒品、轉讓禁
    藥犯行之罪質雖不相同，然均屬故意犯罪，被告於前案執行
    完畢後，猶未能知所警惕，再犯本案犯行，可見其具有特別
    惡性，且對於刑罰之反應力顯然薄弱，綜核本案情節，縱依
    累犯規定加重其刑，亦無罪刑不相當或違反比例原則之情形
    （最高法院110年度台上字第4848號判決意旨參照），及被
    告所為本案販賣毒品、轉讓禁藥犯行，對國民身心健康及社
    會治安仍有相當程度危害，其惡性匪淺，是被告並無因加重
    本刑致生所受刑罰超過其所應負擔罪責，故本院綜合判斷後
    ，除法定本刑為死刑、無期徒刑依法不得加重外，就有期徒
    刑及罰金部分，均應依刑法第47條第1項規定，各加重其法
    定最輕本刑。
六、減輕部分：
(一)關於毒品危害防制條例第17條第2項之適用：
 1、被告於警詢、偵查、本院準備程序及審理時均自白如附表編
    號1、3、5至7所示之販賣第二級毒品、販賣第一級毒品犯行
    ，已如前述，應依修正前毒品危害防制條例第17條第2項規
    定，各減輕其刑，並依法先加重後減輕之。
 2、按行為人轉讓同屬禁藥之第二級毒品甲基安非他命（未達法
    定應加重其刑之一定數量）予成年人（非孕婦），依重法優
    於輕法之原則，擇較重之藥事法第83條第1項轉讓禁藥罪論
    處，如行為人於偵查及歷次審判中均自白，仍有系爭規定自
    白減輕其刑之適用。但就量刑而言，在重法之法定最輕本刑
    較輕法之法定最輕本刑為輕時，如仍得在重法之最輕本刑以
    上、輕法之最輕本刑之下，量定其宣告刑，即有重法輕罰之
    不合理現象。因此，在別無其他減輕其刑事由時，量刑不宜
    低於輕法即毒品條例第8條第2項所規定之最低法定刑，以免
    科刑偏失，始符衡平（最高法院109年度台上字第4243號判
    決意旨參照）。如附表編號4所示部分，被告於警詢、偵查
    、本院準備程序及審理時，均自白轉讓禁藥之犯行，亦應依
    修正前毒品危害防制條例第17條第2項減輕其刑，並依法先
    加重後減輕之。
(二)關於刑法第59條之適用：
 1、刑法第59條規定，犯罪之情狀可憫恕者，得酌量減輕其刑，
    同法第57條規定，科刑時應審酌一切情狀，尤應注意左列事
    項（共10款）為科刑重輕之標準，兩條適用上固有區別，惟
    所謂「犯罪之情狀」與「一切情狀」云云，並非有截然不同
    之領域，於裁判上酌減其刑時，應就犯罪一切情狀（包括第
    57條所列舉之10款事項），予以全盤考量，審酌其犯罪有無
    可憫恕之事由（即判例所稱有特殊之原因與環境等等，在客
    觀上足以引起一般同情，以及宣告法定低度刑，是否猶嫌過
    重），以為判斷。故適用第59條酌量減輕其刑時，並不排除
    第57條所列舉10款事由之審酌，惟其程度應達於確可憫恕，
    始可予以酌減（最高法院70年度第6次刑事庭會議決議參照
    ）。而修正後刑法第59條已將刑之酌減審認標準之見解予以
    明文化，認犯罪之情狀須「顯」可憫恕，認「科以最低度刑
    仍嫌過重」者，得酌量減輕其刑。又參酌大法官釋字第263
    號解釋，若不分犯罪情況及結果如何，概以死刑、無期徒刑
    為法定刑，立法甚嚴，若有情輕法重之情，裁判時本有刑法
    第59條酌量減輕其刑之適用，足以免過嚴之刑，與憲法尚無
    牴觸。是若有情輕法重及刑法第59條所規定等情，對被告所
    犯之罪酌量減輕其刑，自為法之所許。 
 2、如附表編號2所示部分，被告販賣甲基安非他命予證人甲○○
    ，固不可取，然被告販賣金額僅2,500元，是被告犯罪情節
    尚非重大，其惡性尚與犯罪情節核與大量走私進口或長期販
    賣毒品之所謂「大盤」、「中盤」毒販有重大差異，且被告
    於警詢、偵查時雖未自白犯行，然已於本院準備程序及審理
    時坦承犯行（見訴635號卷二第69、209、229頁），是倘不
    論其情節輕重，被告依累犯加重其刑後，最低本刑為有期徒
    刑7年1月，依社會一般觀念仍有情輕法重之嫌，有傷人民對
    法律之情感，是被告之犯罪情狀顯可憫恕，認科以最低度刑
    仍嫌過重，爰依刑法第59條規定減輕其刑，並依法先加重後
    減輕之。
 3、如附表編號7所示部分，被告雖有販賣海洛因予證人乙○○1次
    之犯行，然販賣金額為15,000元，而海洛因量微價高，足見
    數量甚微，是其犯罪情節尚非重大，其惡性與犯罪情節核與
    大量走私進口或長期販賣毒品之所謂「大盤」、「中盤」毒
    販有重大差異，衡情如不論其情節輕重，就被告依累犯加重
    、偵審自白減輕後，其最低本刑仍為有期徒刑15年1月，依
    社會一般觀念仍有情輕法重之嫌，有傷人民對法律之情感，
    是被告上開犯罪情狀顯可憫恕，認科以上開最低度刑仍嫌過
    重，爰依刑法第59條規定減輕其刑，並依法先加重後遞減輕
    之。
七、茲以行為人之責任為基礎，爰審酌被告明知毒品為國家嚴加
    查緝的物品，仍鋌而走險，無視於國家杜絕毒品危害之禁令
    ，不思以正當途徑獲取財物，竟以販賣甲基安非他命、海洛
    因圖不法所得，足以使購買施用者導致生理及心理毒害，助
    長毒品之氾濫，且被告將甲基安非他命無償轉讓供他人施用
    ，形成生理成癮性及心理依賴性，不僅戕害國民身心健康，
    更使毒品擴散流布，亦危害社會治安，並衡酌其均坦承犯行
    ，態度良好，販毒所得雖共計38,500元，然獲利甚微，被告
    係基於與證人張○○為朋友情誼，始為本件轉讓甲基安非他命
    犯行，轉讓之數量，暨其自陳高中畢業之智識程度，入監前
    職業為鐵工，已婚，有9個小孩，其中2個尚未成年，入監前
    與母親、太太、2個小孩同住，及其犯罪動機、目的、手段
    等一切情狀，各量處如附表所示之刑，並就如附表編號1至3
    、5至7所示部分，定其應執行之刑，且併予執行之。
肆、沒收部分：
一、另案扣案之行動電話1支（含門號0000000000號SIM卡1張）
    ，行動電話為被告所有，門號則為其母親申請交由被告使用
    ，供如附表編號2至5所示販賣、轉讓甲基安非他命使用，為
    被告於本院準備程序時所自陳（見訴635號卷一第78至79頁
    ），而SIM卡屬動產，動產以占有為所有權之表徵，是不論
    申請人為何，動產交付後即屬持有者所有，是以，均應認屬
    被告所有；又另案扣案之行動電話1支（含門號0000000000
    號SIM卡1張），行動電話及門號均為被告所有，供如附表編
    號6至7所示販賣甲基安非他命、海洛因使用，亦據被告於本
    院準備程序及審理時供承在卷（見訴635號卷一第253至254
    頁，訴635號卷二第230頁），然行動電話1支（含門號00000
    00000號SIM卡1張），業經本院以108年度訴字第429號案件
    中宣告沒收，另行動電話1支（含門號0000000000號SIM卡1
    張），則經臺灣高等法院臺南分院以110年度上訴字第668號
    案件中諭知沒收，此有上開判決書各1份在卷可參（見訴635
    號卷二第141至160、165至176頁），是再予宣告沒收，欠缺
    刑法上之重要性，爰依刑法第38條之2第2項規定，均不另為
    沒收之諭知。
二、未扣案如附表編號1至3、5至7所示之販賣毒品所得，共計38
    ,500元，應依刑法第38條之1第1項前段規定，均諭知沒收之
    ，於全部或一部不能沒收或不宜執行沒收時，再依同條第3
    項規定，各追徵其價額。
三、扣案之行動電話1支（含門號0000000000號SIM卡1張），為
    被告所有，與本件販賣、轉讓毒品犯行無關，為被告於本院
    準備程序及審理時所自陳（見訴635號卷一第79頁，訴635號
    卷二第211頁），爰不予諭知沒收之。
據上論斷，應依刑事訴訟法第299條第1項前段、第300條，毒品
危害防制條例第4條第2項（修正前）、第1項（修正前）、第17
條第2項（修正前），藥事法第83條第1項，刑法第2條第1項前段
、第11條、第47條第1項、第59條、第51條第5款、第38條之1第1
項前段、第3項，判決如主文。
本案經檢察官葉美菁提起公訴，檢察官李志明追加起訴，檢察官
劉達鴻到庭執行職務。
中　　華　　民　　國　　111 　年　　3 　　月　　17　　日
                  刑事第一庭  審判長  法  官  卓春慧
                                      法  官  吳育汝
                                      法  官  林家賢
以上正本證明與原本無異。
如不服本判決應於收受判決後20日內向本院提出上訴書狀，並應
敘述具體理由；其未敘述上訴理由者，應於上訴期間屆滿後20日
內向本院補提理由書（均須按他造當事人之人數附繕本）「切勿
逕送上級法院」。告訴人或被害人如對於本判決不服者，應具備
理由請求檢察官上訴，其上訴期間之計算係以檢察官收受判決正
本之日期為準。
中　　華　　民　　國　　111 　年　　3 　　月　　17　　日
                                      書記官  張子涵
附錄法條：
毒品危害防制條例第4條第1項、第2項（修正前）
製造、運輸、販賣第一級毒品者，處死刑或無期徒刑；處無期徒
刑者，得併科新臺幣2千萬元以下罰金。
製造、運輸、販賣第二級毒品者，處無期徒刑或7年以上有期徒
刑，得併科新臺幣1千萬元以下罰金。 
藥事法第83條第1項
明知為偽藥或禁藥，而販賣、供應、調劑、運送、寄藏、牙保、
轉讓或意圖販賣而陳列者，處7年以下有期徒刑，得併科新臺幣5
千萬元以下罰金。
附表：
編    號    聯絡時間     交易方式        所處之刑     交易時間/ 　 轉讓時間       交易地點/ 　 轉讓地點   1︿ 起訴書附表編號1 ﹀ 無 丙○○因積欠陳○○20,000元，陳○○直接前往丙○○住處催討欠款，由丙○○販賣4,000元之甲基安非他命1包予陳○○，用以抵償其中欠款4,000元（起訴書誤載為20,000元，業經公訴檢察官當庭更正）。 丙○○販賣第二級毒品，累犯，處有期徒刑參年捌月。未扣案之販賣毒品所得新臺幣肆仟元沒收之，於全部或一部不能沒收或不宜執行沒收時，追徵其價額。  108年7月中旬某日    嘉義縣○○鎮○○路0段000巷00號丙○○住處（起訴書誤載為000巷00號）   2︿ 起訴書附表編號2 ﹀ 無 甲○○以公共電話，與丙○○門號0000000000號行動電話聯絡，購買甲基安非他命，由丙○○販賣2,500元之甲基安非他命1包予甲○○，丙○○收取2,500元價金。 丙○○販賣第二級毒品，累犯，處有期徒刑參年捌月。未扣案之販賣毒品所得新臺幣貳仟伍佰元沒收之，於全部或一部不能沒收或不宜執行沒收時，追徵其價額。  108年7月上旬某日（起訴書誤載為中旬某日）    嘉義縣○○鎮○○路000號統一超商梅林店   3︿ 起訴書附表編號3 ﹀ 108年7月12日9時30分、12時17分、38分許 張○○以門號0000000000號行動電話，與丙○○門號0000000000號行動電話聯絡，購買甲基安非他命，由丙○○販賣1,000元之甲基安非他命1包予張○○，丙○○收取1,000元價金。 丙○○販賣第二級毒品，累犯，處有期徒刑參年柒月。未扣案之販賣毒品所得新臺幣壹仟元沒收之，於全部或一部不能沒收或不宜執行沒收時，追徵其價額。  上揭時間稍後    嘉義縣大林鎮之 「蔡葉二將軍廟」   4︿ 起訴書附表編號4 ﹀ 108年8月4日14時13分、20分許 張○○以門號0000000000號行動電話，與丙○○門號0000000000號行動電話聯絡，向丙○○索討甲基安非他命施用，由丙○○無償轉讓約0.1公克之甲基安非他命1包予張○○。 丙○○犯藥事法第八十三條第一項之轉讓禁藥罪，累犯，處有期徒刑肆月。  上揭時間稍後    嘉義縣大林鎮之 「大林糖廠」（起訴書誤載為 「蔡葉二將軍廟」   5︿ 起訴書附表編號5 ﹀ 108年8月21日8時35分、12時24分許 張○○以門號0000000000號行動電話，與丙○○門號0000000000號行動電話聯絡，購買甲基安非他命，由丙○○販賣1,000元之甲基安非他命1包予張○○，丙○○收取1,000元價金。 丙○○販賣第二級毒品，累犯，處有期徒刑參年柒月。未扣案之販賣毒品所得新臺幣壹仟元沒收之，於全部或一部不能沒收或不宜執行沒收時，追徵其價額。  上揭時間稍後    嘉義縣大林鎮之「蔡葉二將軍廟」   6︿ 追加起訴書犯罪事實一㈠ ﹀ 107年11月2日14時48分、18時13分、14分、27分、36分、44分、51分、19時16分、20分、24分、26分、28分許 乙○○以門號0000000000號行動電話，與丙○○門號0000000000號行動電話聯絡，購買甲基安非他命，由丙○○販賣15,000元之甲基安非他命1包予乙○○，嗣乙○○匯款15,000元至丙○○帳戶內。  丙○○販賣第二級毒品，累犯，處有期徒刑參年拾月。未扣案之販賣毒品所得新臺幣壹萬伍仟元沒收之，於全部或一部不能沒收或不宜執行沒收時，追徵其價額。  上揭時間稍後    嘉義縣大林鎮某全家便利超商外   7 ︿ 追加起訴書犯罪事實一㈡ ﹀ 107年11月5日9時9分、40分許 乙○○以門號0000000000號行動電話，與丙○○門號0000000000號行動電話聯絡，購買海洛因，由丙○○販賣15,000元之海洛因1包予乙○○，嗣乙○○匯款15,000元至丙○○帳戶內。 丙○○販賣第一級毒品，累犯，處有期徒刑柒年捌月。未扣案之販賣毒品所得新臺幣壹萬伍仟元沒收之，於全部或一部不能沒收或不宜執行沒收時，追徵其價額。  上揭時間稍後    臺南市新營區新營火車站前   一、被告如附表編號1至3、5至6所示之販賣第二級毒品所得，共計23,500元。 二、被告如附表編號7所示之販賣第一級毒品所得15,000元。